# 季节性生产企业停工期间发生的间接费用应如何处理？

提问人：4795320@qq.com 时间：2017-06-21 11:28:16
陈老师，您好！最近审计一家季节性生产企业，企业每年1-3月份进行生产，其余月份处于停产状态，对于停产期间发生的间接费用（生产车间计提的折旧、工人工资、固定资产修理费用等），企业都是在年初生产期间进行预提，个人认为这样不合理，对于停产期间发生的间接费用应该先进行归集，待下个生产季再进行分摊才合理，原因有二：一是停产期间发生的间接费用都是为下个生产季做准备，根据受益原则应该在下个生产季进行分摊；二是预提费用不满足负债的确认条件（负债是由过去的交易或事项形成，预期会导致经济利益流出企业的现实义务，而预提费用都是未来才发生的），不知我这样的操作是否合理？

回答人：chenyiwei
此问题在本版面上已经讨论过多次。个人意见是：虽然就企业整体而言，正常的季节性停工是其业务模式的内在组成部分，是可以预见的正常支出，但就开工期间所生产的特定批次的产品而言，这些季节性停工期间的支出并非是这些产品存货达到当前状态和场所所必需的，因此对季节性停工期间仍然发生的间接费用，应在发生时直接计入管理费用处理，不采用待摊或预提的处理方法。

提问人：奋斗不息 cheng 时间：2017-12-28 18:51:57
请教陈老师，供暖企业也这样处理吗？非供暖期的生产工人的工资费用、设备维修、设备折旧费用等应该如何处理呢？

回答人：chenyiwei
也按照同样原则处理。